【裁判字號】    99,簡聲抗,3
【裁判日期】    990730
【裁判案由】    公示送達
【裁判全文】
臺灣高雄地方法院民事裁定             99年度簡聲抗字第3號
抗  告  人  日榮資產管理股份有限公司
法定代理人  甲○○
相  對  人  乙○○
抗告人與相對人間公示送達事件，抗告人對於民國99年5 月17日
本院鳳山簡易庭所為99年度鳳簡聲字第35號裁定提起抗告，本院
裁定如下：
    主      文
原裁定廢棄。
准將抗告人對相對人所為如附件所示之意思表示為公示送達。
聲請及抗告程序費用由相對人負擔。
    理      由
一、抗告意旨略以：抗告人於民國98年3 月11日依相對人之戶籍
    地址郵寄如附件所示之存證信函，均因逾期招領遭退回，經
    抗告人於99年4 月21日實地前往相對人位於之高雄縣大寮鄉
    ○○路308 巷11號戶籍址查勘，均未遇相對人，且相對人之
    弟及鄰居均表示相對人並未居住於該處而不知行蹤。抗告人
    已用相當之方法探查，仍不知相對人應為送達之處所，而無
    法使相對人知悉債權轉讓情事，為此爰依民法第97條規定，
    請求廢棄原裁定，准將如附件所示意思表示予以公示送達等
    語。
二、按表意人非因自己之過失，不知相對人之姓名、居所者，得
    依民事訴訟法公示送達之規定，以公示送達為意思表示之通
    知。民法第97條定有明文。而所謂應為送達之處所不明者，
    係指已用相當之方法探查，仍不知其應為送達之處所者而言
    。其不明之事實，應由聲請公示送達之人負舉證之責任，而
    由法院依具體事實判斷之。有最高法院82年台上字第272 號
    判例要旨可資參照。
三、經查，相對人之戶籍設於高雄縣大寮鄉○○路308 巷11號，
    經抗告人於98年3 月11日依上址向相對人為債權轉讓之通知
    ，經郵局投遞後以「不在」、「按鈴、呼叫無回應」而遭退
    回乙情，有戶籍謄本、掛號函件信封、掛號回執在卷可憑（
    見原審卷第8 至10頁），復經本院依職權函請轄區員警前往
    相對人戶籍址查訪結果，相對人並未居住於該址，此有高雄
    縣政府警察局林園分局99年7 月23日高縣林警偵字第099000
    9299號函在卷可稽，足見相對人已未居住於上開處所，抗告
    人既已用相當方法探查相對人住居所，仍不知其真正住居所
    ，揆諸前引規定，抗告人聲請就附件所示之意思表示為公示
    送達，於法自無不合。原裁定不察上情，駁回其聲請，容有
    未洽，抗告意旨求予廢棄，為有理由，應予准許，並諭知如
    主文第2 項所示。
據上論結，本件抗告為有理由，爰依民事訴訟法第495 條之1 、
第450 條、第95條、第78條規定，裁定如主文。
中    華    民    國    99    年    7     月    30    日
                  鳳山民事庭  審判長法  官  楊富強
                                    法  官  林意芳
                                    法  官  吳文婷
正本係照原本作成。
如不服本裁定應於送達後10日內向本院提出再抗告狀，並繳納裁
判費新台幣1,000元。
中    華    民    國    99    年    7     月    30    日
                                    書記官  林仕興

司法院資訊處製作；財團法人民間司法改革基金會備份。
